臺灣高等法院臺中分院刑事裁定　　　　 96年度交抗字第769號
抗　告　人　甲○○
即受處分人
上列抗告人因聲明異議案件，不服臺灣彰化地方法院中華民國96
年8月8日所為裁定（原審案號：96年度交聲更字第2號）提起抗
告，本院裁定如下：
    主  文
抗告駁回。
    理  由
一、按受處分人，不服道路交通管理處罰條例第8條主管機關所
    為之處罰，得於接到裁決書之翌日起20日內，向管轄之地方
    法院聲明異議；又交通法庭認聲明異議不合法律上之程式或
    其異議權已經喪失者，應以裁定駁回之，但其不合法律上之
    程式可補正者，應先定期命為補正，逾期不補正者，即予駁
    回，道路交通管理處罰條例第87條第1項、道路交通案件處
    理辦法第18條分別定有明文。
二、原裁定以原處分機關交通部公路總局臺中區監理所彰化監理
    站所為之違反道路交通管理事件裁決書，已於民國（下同）
    95年1月5日送達受處分人位於彰化縣大村鄉○○村○○路99
    號住所，因不獲會晤應受送達人即受處分人，而依規定寄存
    於彰化大村郵局之方式，送達予受處分人，有交通部公路總
    局臺中區監理所彰化監理站送達證書一紙在卷可稽。而受處
    分人於收受該裁決書後，遲至95年10月13日始具狀提出於原
    處分機關聲明異議，業已逾20日之法定期限等情，此亦有聲
    明異議狀及交通部公路總局臺中區監理所彰化監理站對違反
    道路交通管理事件不服裁決聲明異議案件移送書在卷可參。
    揆諸上揭法條之說明，認本件受處分人逾期聲明異議，其聲
    明異議於法即有未合，而予以裁定駁回受處分人之聲明異議
    ，經核於法並無違誤。
三、至受處分人抗告意旨雖指稱原裁定未詳加調查抗告人是否確
    有收受監理單位之裁決書，即寄存送達之單位有無將一份通
    知書張貼於住居明顯之處，即認送達合法，難令人誠服，抗
    告人確無收到監理單位之裁決書云云。惟按送達，於應受送
    達人之住居所、事務所或營業所為之。於應受送達處所不獲
    會唔應受送達人時，得將文書付與有辨別事理能力之同居人
    、受雇人或應受送達處所之接收郵件人員。不能依前二條規
    定為之者，得將文書寄存送達地之地方自治或警察機關，並
    作送達通知書兩份，一份黏貼於應受送達人住居所、事務所
    、營業所或其就業處所門首，另一份交由鄰居轉交或置於該
    送達處所信箱或其他適當位置，以為送達。前項情形，由郵
    政機關為送達者，得將文書寄存於送達地之郵政機關，此為
    行政程序法第72條第1項、第73條第1項、第74條第1項、第2
    項所分別明定。本件原處分機關將上開違反道路交通管理事
    件裁決書，送達抗告人位於彰化縣大村鄉○○路99號之住所
    ，因不獲會晤抗告人，而於95年1月5日依上開規定將送達通
    知單一份黏貼於抗告人門首，一份置放於抗告人信箱，以寄
    存於彰化縣大村郵局之方式，送達予抗告人，業經證人即大
    村郵局郵務士許少維於原審訊問時具結證述明確，並有交通
    部公路總局臺中區監理所彰化監理站送達證書影本一紙在卷
    可稽（見原審卷第8頁），是該項送達即屬合法，縱抗告人
    未實際收受上開違反道路交通管理事件裁決書，亦視為已合
    法送達。抗告人未於20日內聲明異議，而遲至同年10月13日
    始具狀聲明異議，顯已逾法定之聲明異議期間；復查，證人
    許少維與抗告人並無仇恨，應無甘冒刑事訴追之危險，而為
    虛偽不實陳述之必要，且抗告人亦無法提出積極證據證明證
    人許少維確有虛偽陳述情事。是原裁定以抗告人之聲明異議
    已逾期為由，而予以裁定駁回抗告人之聲明異議，於法並不
    合。抗告人徒憑己見任意指摘原裁定不當，並無理由，應予
    駁回。
四、據上論結，應依道路交通案件處理辦法第26條、刑事訴訟法
    第412條，裁定如主文。
中　　華　　民　　國　　96　　年　　12 　月　　31　　日
            刑事第六庭    審判長法　官  李  文  雄
                                法　官  邱  顯  祥
                                法　官  林  靜  芬
上列正本證明與原本無異。
不得抗告。
                                書記官  陳  秀  真
中　　華　　民　　國　　97　　年　 　1 　月　 　2　　日
